臺灣南投地方法院刑事裁定
111年度聲字第166號
聲  請  人  臺灣南投地方檢察署檢察官
被      告  鄭金憲


                  （現於法務部○○○○○○○○○○○執                      行中）

上列聲請人因受刑人數罪併罰有二裁判以上，聲請定其應執行之
刑（111年度執聲字第77號），本院裁定如下：
    主  文
鄭金憲因犯如附表所載之罪，所處如附表所示之刑，應執行有期
徒刑陸年。
    理  由
一、聲請意旨略以：受刑人因犯竊盜等案件，先後判決確定如附
    表，應依刑法第53條、第51條第5款規定，定其應執行之刑
    ，爰依刑事訴訟法第477條第1項規定，聲請裁定等語。
二、按刑法第53條及第54條應依刑法第51條第5款至第7款之規定
    ，定其應執行之刑者，由該案犯罪事實最後判決之法院之檢
    察官，聲請該法院裁定之（刑事訴訟法第477條第1項規定參
    照）。次按裁判確定前犯數罪者，併合處罰之，但有得易科
    罰金之罪與不得易科罰金之罪情形者，不在此限，惟受刑人
    請求檢察官聲請定應執行者，依第51條規定定之；數罪併罰
    ，分別宣告其罪之刑，若宣告多數有期徒刑者，於各刑中之
    最長期以上，各刑合併之刑期以下，定其刑期，但不得逾30
    年；數罪併罰，有二裁判以上者，依第51條之規定，定其應
    執行之刑（刑法第50條第1項第1款、第2項、第51條第5款、
    第53條規定參照）。又數罪併罰中之一罪，依刑法規定得易
    科罰金，若因與不得易科之他罪併合處罰結果而不得易科罰
    金時，原可易科部分所處之刑，自亦無庸為易科折算標準之
    記載。
三、查受刑人因犯竊盜罪等案件，先後經臺灣雲林地方法院、臺
    灣嘉義地方法院、臺灣臺中地方法院、臺灣臺南地方法院、
    臺灣彰化地方法院及本院判決並分別確定在案（詳如附表所
    示），有該相關判決及臺灣高等法院被告前案紀錄表等在卷
    可憑。茲聲請人以本院為該案犯罪事實最後判決之法院，聲
    請定其應執行之刑，本院認聲請為正當。而受刑人所犯如附
    表所示之罪，有得易科罰金之罪、有不得易科罰金之罪，本
    件自屬刑法第50條第1項但書第1款規定之情形。茲據受刑人
    請求就附表所示各罪聲請合併定應執行刑，有臺灣南投地方
    檢察署刑法第50條第1項但書案件是否請求定應執行刑調查
    表在卷可憑，依上說明，本件檢察官聲請定應執行刑自為合
    法。茲檢察官聲請本院就如附表所示各罪所處之刑定應執行
    刑，揆諸前開說明，本院審核上開判決書之判決理由、所犯
    性質為竊盜罪之犯罪情形、其犯罪期間均在109年間所犯及
    臺灣高等法院被告前案紀錄表，爰定其應執行之刑為如主文
    所示。
四、本件於裁定前訊問受刑人，而受刑人表示沒有意見，並參酌
    上開說明，本院認本件定其應執行之刑為有期徒刑6年，應
    屬合適之定刑，併此說明。　
五、依刑事訴訟法第477條第1項，刑法第53條、第51條第5款，
    裁定如主文。
中　　華　　民　　國　　111 　年　　5 　　月　　12　　日
                  刑事第四庭  法  官    黃益茂
以上正本證明與原本無異。
如不服本裁定，應於裁定送達後5日內向本院提出抗告狀。
                              書記官    黃馨儀
中　　華　　民　　國　　111 　年　　5 　　月　　12　　日



　　　　　　　　　　　　　　　　　　　　　　　　　　
附表： 
編           號       1        2        3  罪           名  竊盜未遂罪 竊盜罪 竊盜罪 宣    告     刑  有期徒刑3月 有期徒刑5月 有期徒刑3月 犯  罪  日   期  109年8月5日 109年10月21日 109年12月20日 偵查（自訴）機關年 度  案  號  臺灣雲林地方檢察署109年度偵字第5833號 臺灣嘉義地方檢察署109年偵字第10499號 臺灣嘉義地方檢察署110年度偵字第5649號 最  後事實審 法  院 臺灣雲林地方法院 臺灣嘉義地方法院 臺灣嘉義地方法院  案  號 109年度六簡字第308號 110年度嘉簡字第51號 110年度嘉簡字第688號  判決日期 109年12月31日 110年1月27日 110年7月23日 確  定判  決 法  院 臺灣雲林地方法院 臺灣嘉義地方法院 臺灣嘉義地方法院  案  號 109年度六簡字第308號 110年度嘉簡字第51號 110年度嘉簡字第688號  判    決確定日期 110年2月17日 110年3月10日 110年8月25日   備         註  編號1至2號前經定應執行刑有期徒刑7月 編號1至2號前經定應執行刑有期徒刑7月  
　　　 
　　　 
編           號       4        5        6  罪           名  竊盜罪 竊盜罪 加重竊盜罪 宣    告     刑  有期徒刑3月 有期徒刑4月 有期徒刑10月 犯  罪  日   期  109年10月14日 109年10月17日 109年7月31日 偵查（自訴）機關年 度  案  號  臺灣臺中地方檢察署110年度偵緝字第739號、第740號 臺灣臺中地方檢察署110年度偵緝字第739號、第740號 臺灣嘉義地方檢察署109年度偵字第9468號、第9710號、第9948號 最  後事實審 法  院 臺灣臺中地方法院 臺灣臺中地方法院 臺灣嘉義地方法院  案  號 110年度中簡字第1597號 110年度中簡字第1597號 110年度易緝第5號  判決日期 110年7月30日 110年7月30日 110年7月30日 確  定判  決 法  院 臺灣臺中地方法院 臺灣臺中地方法院 臺灣嘉義地方法院  案  號 110年度中簡字第1597號 110年度中簡字第1597號 110年度易緝字第5號  判    決確定日期 110年8月31日 110年8月31日 110年9月8日   備         註  編號4至5號前經定應執行刑有期徒刑6月 編號4至5號前經定應執行刑有期徒刑6月  
　　　 
　　　 
　　　 
編           號        7        8        9  罪           名  竊盜罪 竊盜罪 竊盜罪 宣    告     刑  有期徒刑4月 有期徒刑4月 有期徒刑4月 犯  罪  日   期  109年10月19日 109年10月19日 109年10月19日 偵查（自訴）機關年 度  案  號  臺灣臺南地方檢察署109年度偵字第19631號、第20332號、第20849號、第21312號 臺灣臺南地方檢察署109年度偵字第19631號、第20332號、第20849號、第21312號 臺灣臺南地方檢察署109年度偵字第19631號、第20332號、第20849號、第21312號 最  後事實審 法  院 臺灣臺南地方法院 臺灣臺南地方法院 臺灣臺南地方法院  案  號 109年度易字第1297號、第1450號 109年度易字第1297號、第1450號 109年度易字第1297號、第1450號  判決日期 110年7月29日 110年7月29日 110年7月29日 確  定判  決 法  院 臺灣臺南地方法院 臺灣臺南地方法院 臺灣臺南地方法院  案  號 109年度易字第1297號、第1450號 109年度易字第1297號、第1450號 109年度易字第1297號、第1450號  判    決確定日期 110年8月31日 110年8月31日 110年8月31日   備         註  編號7、8、9、11、12號前經定應執行刑有期徒刑1年2月 編號7、8、9、11、12號前經定應執行刑有期徒刑1年2月 編號7、8、9、11、12號前經定應執行刑有期徒刑1年2月 
　　　 
　　　 　　 
編           號       10        11        12  罪           名  加重竊盜罪 竊盜罪 竊盜罪 宣    告     刑  有期徒刑10月 有期徒刑4月 有期徒刑4月 犯  罪  日   期  109年10月19日 109年10月19日 109年10月20日 偵查（自訴）機關年 度  案  號  臺灣臺南地方檢察署109年度偵字第19631號、第20332號、第20849號、第21312號 臺灣臺南地方檢察署109年度偵字第19631號、第20332號、第20849號、第21312號 臺灣臺南地方檢察署109年度偵字第19631號、第20332號、第20849號、第21312號 最  後事實審 法  院 臺灣臺南地方法院 臺灣臺南地方法院 臺灣臺南地方法院  案  號 109年度易字第1297號、第1450號 109年度易字第1297號、第1450號 109年度易字第1297號、第1450號  判決日期 110年7月29日 110年7月29日 110年7月29日 確  定判  決 法  院 臺灣臺南地方法院 臺灣臺南地方法院 臺灣臺南地方法院  案  號 109年度易字第1297號、第1450號 109年度易字第1297號、第1450號 109年度易字第1297號、第1450號  判    決確定日期 110年8月31日 110年8月31日 110年8月31日   備         註   編號7、8、9、11、12號前經定應執行刑有期徒刑1年2月 編號7、8、9、11、12號前經定應執行刑有期徒刑1年2月 
　　　 　　
　　　　　　　　 
編           號        13       14         15  罪           名  竊盜罪 竊盜罪 加重竊盜罪 宣    告     刑  有期徒刑5月 有期徒刑6月 有期徒刑8月 犯  罪  日   期  109年10月14日 109年10月14日 109年10月22日 偵查（自訴）機關年 度  案  號  臺灣嘉義地方檢察署110年偵緝字第229號至第236號 臺灣嘉義地方檢察署110年偵緝字第229號至第236號 臺灣嘉義地方檢察署110年偵緝字第229號至第236號 最  後事實審 法  院 臺灣嘉義地方法院 臺灣嘉義地方法院 臺灣嘉義地方法院  案  號 110年度易字第305號 110年度易字第305號 110年度易字第305號  判決日期 110年7月27日 110年7月27日 110年7月27日 確  定判  決 法  院 臺灣嘉義地方法院 臺灣嘉義地方法院 臺灣嘉義地方法院  案  號 110年度易字第305號 110年度易字第305號 110年度易字第305號  判    決確定日期 110年8月31日 110年8月31日 110年8月31日   備         註  編號13、14、16、17、19、20、21號前經定應執行刑有期徒刑1年10月 編號13、14、16、17、19、20、21號前經定應執行刑有期徒刑1年10月 編號15、18號前經定應執行刑有期徒刑1年 
　　　　　　　　 
編           號        16       17         18  罪           名  竊盜罪 竊盜罪 加重竊盜罪 宣    告     刑  有期徒刑5月 有期徒刑5月 有期徒刑7月 犯  罪  日   期  109年10月22日 109年10月22日 109年10月22日 偵查（自訴）機關年 度  案  號  臺灣嘉義地方檢察署110年偵緝字第229號至第236號 臺灣嘉義地方檢察署110年偵緝字第229號至第236號 臺灣嘉義地方檢察署110年偵緝字第229號至第236號 最  後事實審 法  院 臺灣嘉義地方法院 臺灣嘉義地方法院 臺灣嘉義地方法院  案  號 110年度易字第305號 110年度易字第305號 110年度易字第305號  判決日期 110年7月27日 110年7月27日 110年7月27日 確  定判  決 法  院 臺灣嘉義地方法院 臺灣嘉義地方法院 臺灣嘉義地方法院  案  號 110年度易字第305號 110年度易字第305號 110年度易字第305號  判    決確定日期 110年8月31日 110年8月31日 110年8月31日   備         註  編號13、14、16、17、19、20、21號前經定應執行刑有期徒刑1年10月 編號13、14、16、17、19、20、21號前經定應執行刑有期徒刑1年10月 編號15、18號前經定應執行刑有期徒刑1年 
　　　 　
編           號        19       20         21  罪           名  竊盜罪 竊盜罪 加重竊盜未遂罪 宣    告     刑  有期徒刑5月 有期徒刑4月 有期徒刑4月 犯  罪  日   期  109年10月24日 109年10月25日 109年11月4日 偵查（自訴）機關年 度  案  號  臺灣嘉義地方檢察署110年偵緝字第229號至第236號 臺灣嘉義地方檢察署110年偵緝字第229號至第236號 臺灣嘉義地方檢察署110年偵緝字第229號至第236號 最  後事實審 法  院 臺灣嘉義地方法院 臺灣嘉義地方法院 臺灣嘉義地方法院  案  號 110年度易字第305號 110年度易字第305號 110年度易字第305號  判決日期 110年7月27日 110年7月27日 110年7月27日 確  定判  決 法  院 臺灣嘉義地方法院 臺灣嘉義地方法院 臺灣嘉義地方法院  案  號 110年度易字第305號 110年度易字第305號 110年度易字第305號  判    決確定日期 110年8月31日 110年8月31日 110年8月31日   備         註  編號13、14、16、17、19、20、21號前經定應執行刑有期徒刑1年10月 編號13、14、16、17、19、20、21號前經定應執行刑有期徒刑1年10月 編號13、14、16、17、19、20、21號前經定應執行刑有期徒刑1年10月 
　　　 　　
　　　　　　　　 
編           號       22       23  以下空白 罪           名  加重竊盜未遂罪 竊盜罪  宣    告     刑  有期徒刑5月 有期徒刑4月  犯  罪  日   期  109年10月11日 109年10月14日  偵查（自訴）機關年 度  案  號  臺灣彰化地方檢察署110年度偵緝字第239號 臺灣南投地方檢察署110年度偵字第151號  最  後事實審 法  院 臺灣彰化地方法院 臺灣南投地方法院   案  號 110年度簡字第1162號 110年度投簡字第271號   判決日期 110年11月29日 110年12月1日  確  定判  決 法  院 臺灣彰化地方法院 臺灣南投地方法院   案  號 110年度簡字第1162號 110年度投簡字第271號   判    決確定日期 110年12月30日 111年1月14日    備         註